【裁判字號】    89,訴,767
【裁判日期】    890921
【裁判案由】    毒品危害防制條例
【裁判全文】
台灣彰化地方法院刑事判決                          八十九年度訴字第七六七號
    公  訴  人  臺灣彰化地方法院檢察署檢察官
    被      告  甲○○
右列被告因違反毒品危害防制條例案件，經檢察官提起公訴（八十九年度毒偵字第二
五四五、三二三五、三五一一號）及移送併案審理（八十九年度毒偵字第四一五七，
本院判決如左：
    主  文
甲○○施用第一級毒品，累犯，處有期徒刑柒月；又連續施用第二級毒品，累犯，處
有期徒刑陸月，扣案之毒品安非他命壹包（淨重零點參公克）沒收銷毀之；應執行有
期徒刑壹年，扣案之毒品安非他命壹包（淨重零點參公克）沒收銷毀之。
    事  實
一、甲○○曾有違反麻醉藥品管理條例及竊盜等前科，最後一次構成累犯之前科，係
    於民國（下同）八十八年四月九日，因竊盜案件，經本院判處有期徒刑十月確定
    ，入監執行，於八十八年十一月二十九日執行完畢出監。復因施用毒品案件，經
本院以八十八年度毒聲字第一一四號裁定送觀察、勒戒後，因無繼續施用毒品之
    傾向，由台灣彰化地方法院檢察署檢察官於八十八年一月二十日以八十八年度偵
    字第七０四號為不起訴處分確定。詎仍不知悔改，於八十九年六月二十三日或其
    前四日內某日，在不詳處所，以不詳之方式，施用第一級毒品海洛因一次；復另
    行起意，並基於概括之犯意，自八十八年十二月底某日起至八十九年六月二十三
    日或其前四日內某日止，在其彰化縣員林鎮○○里○○路○段四一０巷十一號住
    所等地，將安非他命置於鋁箔紙上或玻璃球管內，下以火燒烤之方式，連續施用
    第二級毒品安非他命多次。迄於八十九年四月八日上午五時許，為彰化縣警察局
    溪湖分局埔心分駐所員警採尿送驗呈甲基安非他命陽性反應，而查悉上情；復於
    同年四月十五日凌晨二時五十分許，在南投縣南投市○○路與鳳山路口，為警再
    度查獲，經採尿送驗仍呈甲基安非他命陽性反應；又於同年六月二十三日下午四
    時三十分許，在彰化縣員林鎮○○路○段六號前，為警第三次查獲，並扣得第二
    級毒品安非他命一包（淨重０．三公克），嗣經本院以八十九年度毒聲字第三一
    一八號裁定送台灣彰化看守所附設勒戒所觀察勒戒，於進入該勒戒處所時，經該
    所人員採尿送驗結果，呈安非他命類及鴉片類之陽性反應，始知悉上情。甲○○
    經該所觀察、勒戒後，認有繼續施用毒品之傾向。
二、案經彰化縣警察局溪湖分局及員林分局報請台灣彰化地方法院檢察署檢察官偵查
    起訴暨檢察官自動偵辦以及台灣高等法院台中分院檢察署函轉台灣彰化地方法院
    檢察署檢察官移由本院併案審理。
    理  由
一、訊據被告甲○○除否認於八十九年六月二十三日附近有施用海洛因及安非他命外
    ，餘皆坦承右揭犯行不諱。惟查：被告於八十九年六月二十三日所採之尿水經送
    驗結果，發現除呈安非他命類陽性反應外，尚呈鴉片類之陽性反應，此有昭信科
    技顧問股份有限公司出具之濫用藥物尿液檢體檢驗報告書一紙附卷可稽，足見被
    告於八十九年六月二十三日或其前四日內某日，亦有施用毒品海洛因及安非他命
    各一次無訛，又被告先前二次為警查獲時所採之尿水經送驗結果，發現均呈甲基
    安非他命陽性反應，亦有彰化縣衛生局煙毒尿液檢驗成績書一紙以及南投縣衛生
    局尿液檢驗單一紙在卷可考，此外，並有如主文所示之物扣案可資佐證，其自白
    核與事實相符，否認部分則屬事後卸責之詞，不足採信。又被告前因施用毒品案
    件，經裁定送觀察、勒戒後，認無繼續施用毒品之傾向，由台灣彰化地方法院檢
    察署檢察官於八十八年一月二十日以八十八年度偵字第七０四號不起訴處分確定
    ，有該不起訴處分書在卷足憑。其於五年內再犯毒品危害防制條例第十條之罪，
    經裁定送觀察勒戒，認有繼續施用毒品傾向，有本院八十九年度毒聲字第三一一
    八號裁定及臺灣彰化看守所附設勒戒所八十九年七月七日彰所戒字第一七００號
    所函送之有無繼續施用毒品傾向證明書一份附卷可參，被告犯罪事證明確，其前
    開犯行洵堪認定，應依法論科。
二、核被告所為，係犯毒品危害防制條例第十條第一、二項之罪。其於施用毒品前後
    持有海洛因、甲基安非他命之低度行為，應為施用之高度行為所吸收，不另論罪
    。被告先後多次施用安非他命之犯行，時間緊接，所犯構成要件相同之罪名，顯
    係基於概括犯意反覆為之，為連續犯，依法應論以一罪。被告所犯上開二罪，犯
    意各別，行為互殊，應分論併罰之。又被告前曾犯竊盜罪，經本院判處有期徒刑
    十月確定，於八十八年十一月二十九日執行完畢出監，有臺灣彰化地方法院檢察
    署刑案資料查註紀錄表乙份附卷可稽，五年內再犯有期徒刑以上之本罪，為累犯
    ，應加重其刑。另被告於八十八年十二月底某日起至八十九年三月初某日以前止
    以及八十九年六月初某日起至同年六月二十三日或其前四日內某日止之非法施用
    安非他命之犯行，雖未據起訴，惟因與已起訴且認應構成犯罪之事實間，有裁判
    上一罪之連續犯關係，依審判不可分原則，本院自應併案審理。爰審酌被告品行
    、智識程度、犯罪之動機，所生危害及犯罪後態度等一切情狀，分別量處如主文
    所示之刑，並定其應執行之刑，以示儆懲。扣案之第二級毒品安非他命一包（淨
    重０．三公克）為毒品，應沒收銷燬之。
據上論斷，應依刑事訴訟法第二百九十九條第一項前段，毒品危害防制條例第十條第
一項、第二項、第十八條第一項前段，刑法第十一條前段、第五十六條、第四十七條
、第五十一條第五款，判決如主文。
本案經檢察官林俞妙到庭執行職務。
中      華      民      國    八十九    年      九      月    二十一    日
                                      台灣彰化地方法院刑事第二庭
                                            法    官  康  弼  周
（如不服本判決，應於判決送達後十日內向本院提出上訴狀）


司法院資訊處製作；財團法人民間司法改革基金會備份。
